臺灣臺中地方法院刑事判決            100年度侵訴字第150號
公  訴  人  臺灣臺中地方法院檢察署檢察官
被      告  童吳宇益
選任辯護人  劉憲璋律師
上列被告因妨害性自主罪案件，經檢察官提起公訴（100年度偵
字第17515號），本院判決如下：
    主    文
童吳宇益犯強制性交罪，處有期徒刑年捌月；又犯強制性交罪
，處有期徒刑年捌月。應執行有期徒刑伍年。
    犯罪事實
一、童吳宇益係從事命理、風水工作者，因與賴○○（姓名、年
    籍、住址等資料詳卷）之父母熟識，進而與賴○○之女友代
    號0000-000000之成年女子（真實姓名、年籍、住址詳卷附
    真實姓名代號對照表，以下簡稱A女）結識。(一)於民國（下
    同）100年5月2日上午8時3分，因A女近來家裡經濟情況不佳
    ，且父母身體均欠安，童吳宇益在電話中向A女表示要到A女
    父母位於彰化縣○○鎮之住處看風水，嗣於同日下午1時30
    分許，童吳宇益駕駛車牌號碼HP-9318號自用小客車至賴○
    ○位於彰化縣○○鄉之住處搭載A女前往A女父母位於彰化縣
    ○○鎮之住處看風水，待為A女看完風水後，因A女晚上要上
     課，童吳宇益遂主動表示願駕駛上開自用小客車搭載A女順
       道返回A女位於臺中市○○區租屋處（門牌住址詳卷）。
      途中，童吳宇益向A女表示其父母的福報已經用盡，將於4
      、5年內相繼過世云云，使A女心生不安，乃向童吳宇益詢
      問將福報轉給父母之法，童吳宇益表示A女必須付出一點
      代價，先向A女要「三毛」（即髮毛、腳毛及陰毛）準備
      作法之用，使A女誤以為童吳宇益可為其父母作法延壽。
      同日下午4時許，童吳宇益駕駛上開自用小客車搭載A女抵
      達A女之租屋處樓下後，即萌生對A女強制性交之犯意，藉
      口要幫A女看看租屋處風水，經A女不防而應允，遂帶同童
      吳宇益上樓至其4樓租屋處，童吳宇益觀看A女租屋處風水
      後，告以所承租房間不錯，惟告以A女最近看起來很累，
      要幫A女壓肩膀、壓背、壓骨頭，A女因曾與其男友賴○○
      及賴○○家人給童吳宇益壓肩膀、壓背、壓骨頭，故未查
      覺有異，乃予同意。童吳宇益在為A女壓肩膀、壓背，接
      著再壓A女大腿時，因A女未予防備，即以手隔著A女所穿
      短褲按壓A女下體，使A女嚇一跳，除向童吳宇益表示不要
      外，並以手推開童吳宇益的手，童吳宇益明知A女已表示
      反對之意願，竟仍以施以不法腕力之方式，趁機以手強行
      自A女短褲褲腳下方伸入A女下體，撫摸A女陰部，再以手
      指強行進入A女陰道內，又經A女表示不要，並以手推開童
      吳宇益的手，惟童吳宇益竟告以只有和他發生性關係，才
      可以救其父母，並要A女放輕鬆不要害怕否則達不到效果
      ，隨即強行脫去A女之上衣及短褲、內褲，並以手指強行
      進入A女陰道內，接著童吳宇益自行脫下西裝褲及內褲後
      ，再強行以其陰莖插入A女陰道內抽動，前後時間約30分
      鐘，但未射精，期間A女除陸續多次向童吳宇益表示不要
      外，並陸續多次以手推開童吳宇益的手及身體，惟均推不
      開，童吳宇益則告知A女要A女放輕鬆，此事係要將氣借給
      A 女，再由A女將氣過給其父母，以救其父母云云，而以
      強暴方法對A女強制性交得逞。(二)同年0月0日上午7時57分
      ，因A女尚在睡覺，致未接獲童吳宇益前所撥打予其之電
      話，而以其所持用門號0000******號行動電話回撥童吳宇
      益所持用門號0000000000號行動電話聯繫時，童吳宇益認
      有機可乘，竟另基於強制性交之犯意，在電話中藉口要拿
      東西給A女轉交予其父母，並以在A女租屋處樓下等候為由
      ，要A女下樓開門，使A女誤信為真，待A女開啟大門後，
      童吳宇益則向A女表示有事情告知A女，隨即逕自上樓進入
      A女租屋處房間，對A女表示其父母最近身體不太好，且A
      女氣很虛，要力量給A女去救其父母，並要A女坐在床上，
      童吳宇益明知A女並無同意與之發生性行為，又以施以不
      法腕力之方式，隨即強行脫去A女之上衣及短褲、內褲，
      然後強行親吻A女額頭、胸部及強行撫摸A女胸部、陰部等
      處，再脫去自己外褲、內褲，復強行將A女壓在床上，以
      其陰莖插入A女陰道內抽動，前後時間約30分鐘，並將精
      液射在A女陰道內，期間A女除陸續多次向童吳宇益表示不
      要外，並陸續多次以手推開童吳宇益的手及身體，惟均推
      不開，童吳宇益則告知A女要A女放輕鬆，否則達不到效果
      云云，而以強暴方法對A女強制性交得逞。事畢，因A女遭
      強制性交時間過久，乃向童吳宇益告以下體疼痛，遂由童
      吳宇益主動購買乳膏、消炎藥置於A女租屋處信箱內，並
      於同日晚上以電話告知A女上情，以供A女擦拭及服用。嗣
      於同年0月0日上午10時許，A女以電話並於見面後將遭受
      童吳宇益強制性交之上情告知賴○○，再於同年月8日報
      警處理。
二、案經A女訴由臺中市政府警察局移請臺灣臺中地方法院檢察
    署檢察官偵查起訴。
    理    由
壹、有關程序及證據能力部分：
一、依性侵害犯罪防治法第12條第2項之規定，司法機關所製作
    必須公示之文書，不得揭露被害人之姓名、出生年月日、住
    居所及其他足資識別被害人身分之資訊。是本件判決書事實
    欄及理由欄關於被害人及被害人男友之姓名均僅記載被害人
    A女及被害人A女之男友賴○○。
二、按被告以外之人於偵查中向檢察官所為陳述，除顯有不可信
    之情況者外，得為證據，刑事訴訟法第159條之1第2項定有
    明文。蓋因檢察官與法官同為司法官署，且檢察官代表國家
    偵查犯罪，依法有訊問被告、證人及鑑定人之權力，且須對
    被告有利、不利之情形均應注意；況徵諸實務運作，檢察官
    實施刑事偵查程序，亦能恪遵法定程序之要求，不致有違法
    取證情事且可信度極高，是被告以外之人前於偵查中已具結
    而為證述，除反對該項供述得具有證據能力之一方，已釋明
    「顯有不可信之情況」之理由外，不宜以該證人未能於審判
    中接受他造之反對詰問為由，即遽指該證人於偵查中之陳述
    不具證據能力，方符前揭法條之立法意旨。是證人即告訴人
    A女、證人賴○○分別於檢察官偵查中所為陳述，均係以證
    人之身份，經檢察官告以具結之義務及偽證之處罰，並由其
    具結，而於負擔偽證罪之處罰心理下所為，經具結擔保其證
    述之真實性，且上揭證人於檢察官訊問時之證述，並無證據
    顯示係遭受強暴、脅迫、詐欺、利誘等外力干擾情形或在影
    響其心理狀況，致妨礙其自由陳述等顯不可信之情況下所為
    ，且被告及其辯護人於本院審理時亦均未提出、主張任何可
    供證明上開證人於檢察官偵訊時經具結後所為之陳述，究有
    如何之「顯有不可信之客觀情況」以供本院得以即時調查，
    足認上開證人於檢察官偵訊時經具結結證所為之證詞，自得
    為證據，而有證據能力。至於證人即告訴人A女、證人賴○
    ○分別於警詢時之證述，因屬被告以外之人於審判外之言詞
    陳述，且經被告之辯護人於本院主張不得作為證據，復無刑
    事訴訟法第159條之2、第159之3、第159條之5所定之例外情
    形，依同法第159條第1項規定，自無證據能力。
三、卷附之告訴人租屋處外觀及內部陳設照片計8張、被告提供
    給告訴人之乳膏及消炎藥照片1張、被告傳給告訴人所持用
    行動電話之簡訊內容照片2張、被告傳給賴○○父、母所持
    用行動電話之簡訊內容照片2張等，均係屬機械性紀錄特徵
    ，也就是認識對象的是照相鏡頭，透過鏡頭形成的畫面映寫
    入膠卷或特定儲存設備內（如記憶卡），然後還原於照相紙
    上，故照相中不含有人的供述要素，在現實情形與作為傳達
    結果的照相，其內容上的一致性是透過機械的正確性來加以
    保障的，在照相中並不存在人對現實情形的知覺、記憶，在
    表現時經常可能發生的錯誤（如知覺的不準確、記憶隨時間
    推移而發生的變化、遺忘），故照相當然是非供述證據，並
    無傳聞法則之適用，惟上開照片既係透過相機拍攝後所得，
    且與本案犯罪事實具有關聯性，而被告及其辯護人對於卷內
    所附之上揭各該照片亦均未表示異議主張係執法人員或告訴
    人違法取得，經查又無不得作為證據之事由，依法自得作為
    證據，而有證據能力（最高法院97年度臺上字第3854號判決
    意旨參見）。
四、按證據能力乃證據資料容許為訴訟上證明之資格，屬證據形
    式上之資格要件；至證據之證明力，則為證據之憑信性及對
    於待證事實實質上之證明價值。證據資料必須具有證據能力
    ，容許為訴訟上之證明，並在審判期日合法調查後，始有證
    明力可言，而得為法院評價之對象。又修正後刑事訴訟法第
    159條之4規定，可作為證據之文書有：一、除顯有不可信之
    情況外，公務員職務上製作之紀錄文書、證明文書。二、除
    顯有不可信之情況外，從事業務之人於業務上或通常業務過
    程所須製作之紀錄文書、證明文書。三、除前二款之情形外
    ，其他於可信之特別情況下所製作之文書。而該法條第二款
    所稱從事業務之人於業務上或通常業務過程所須製作之紀錄
    文書、證明文書，因係於通常業務過程不間斷、有規律而準
    確之記載，且大部分紀錄係完成於業務終了前後，無預見日
    後可能會被提供作為證據之不實登載動機，不實之可能性小
    ，除非該等紀錄文書或證明文書有顯然不可信之情況，否則
    有承認其為證據之必要；因此，採取上開文書作為證據，應
    注意該文書之製作，是否係於例行性之業務過程中，基於觀
    察或發現而當場或即時記載之特徵。經查，卷附之被告提出
    其所持用門號0000000000號行動電話與告訴人持用門號0000
    ******號行動電話（正確門號不予詳載，此係被害人A女之
    行動電話門號）100年5月2日至同年7月3日通話明細、受話
    通聯紀錄報表各1份，本係由該電信業者（遠傳電信公司）
    為計算電話通話費用，而以電信業者管控中之電腦設備逐筆
    紀錄通話門號之通話日期、時間長短、通話對方門號等。則
    上開門號通聯紀錄資料，顯非為訴訟上之特定目的而製作，
    而係屬於通常業務過程中不間斷的有規律記載，是其記載者
    ，不具有個案性質，自係屬於從事業務之人於業務上或通常
    業務過程所須製作之紀錄文書，經查亦無顯不可信之情況，
    上開被告持用門號0000000000號行動電話與告訴人持用門號
    0000******號行動電話100年5月2日至同年7月3日通話明細
    、受話通聯紀錄報表各1份，應具有證據能力。
貳、有關認定犯罪事實部分：
一、訊之被告童吳宇益固坦承於100年5月2日下午駕駛車牌號碼
    HP-9318號自用小客車至賴○○位於彰化縣○○鄉之住處搭
    載A女前往A女父母位於彰化縣○○鎮之住處看風水，待為A
    女看完風水後，再駕駛上開自用小客車搭載A女返回A女位於
    臺中市○○區租屋處，而在A女4樓租屋處與A女發生性關係1
    次，及於100年5月6日上午，又在A女4樓租屋處與A女發生性
    關係1次，然矢口否認有何對A女強制性交之犯行，辯稱：該
    2 次均是A女同意與之發生性關係。第1次在A女租屋處與A女
    聊一下天後，伊以半開玩笑的口吻問A女說可否來那個（意
    指發生性關係），A女應該聽得懂，當時A女笑一笑，並閉上
    眼睛，伊即親吻A女嘴巴，A女未反抗，然後伊就脫掉A女短
    褲直接與A女發生性關係，事畢，由A女親自送伊下樓，並告
    知大門裡面暗扣在何處。第2次是A女先打電話給伊聊前1天
    晚上沒有聊完的事情，之後伊問A女可否去租屋處一下，A女
    說好，並說快一點，等下要去上課，當時在電話中伊有跟A
    女說大約25分至30分之間會到，伊即騎乘機車抵達A女租屋
    處樓下時，A女在樓下等候，伊即與A女一起上樓到A女4樓租
    屋處，進入房間後，伊即跟A女說可否再來一次那個（意指
    發生性關係），A女說要快一點，等下要上課，伊就先親吻A
    女一下，A女就自己脫掉上衣，然後伊脫掉A女的外褲、內褲
    ，因為A女趕著上課，所以伊就沒有親吻或撫摸A女的胸部或
    下體，直接與A女發生性關係，事畢，A女告以其下體會痛，
    伊跟A女說會買藥膏給A女擦拭，並由A女送伊下樓離開，後
    來伊有買乳膏及消炎藥放在A女租屋處信箱內，並以電話告
    知A女上情云云。惟查：
  (一)上揭犯罪事實，業據證人即告訴人A女於100年8月22日偵查
    中具結證稱：「（問：童吳宇益與妳認識多久？）大約1年
    。」、「（問：何人介紹？）我男友賴○○的家長。」、「
    （問：妳與賴○○感情如何？）很好。」、「（問：童吳宇
    益是看風水的，妳是否有請他幫妳家看風水？）賴○○的母
    親介紹童吳宇益到我家看風水，後來他與賴○○母親一起到
    我家看風水。看了之後，童吳宇益說我家很不好，當時我家
    經濟狀況不佳，父母身體也都不好，所以我相信他的話。」
    、「（問：100年5月2日，童吳宇益第1次對妳性侵時，是否
    有到妳家看風水？）是，那是第2次到我家看風水。」、「
    （問：當天幾點看風水？）下午兩點到三點。」、「（問：
    看完風水之後，妳與童吳宇益一起離開？）對。」、「（問
    ：妳為何不是與妳家人在一起，或是與賴○○一起離開？）
    我們是由賴○○家出發，原本要回賴○○家，但是當天晚上
    我要上課，所以我搭童吳宇益回台中，我有告訴賴○○這件
    事。童吳宇益直接將我載回我的租屋處。」、「（問：該次
    是否為童吳宇益第1次到妳的租屋處？）是。」、「（問：
    該次是否妳第1次與童吳宇益兩人一對一相處？）是。之前
    沒有單獨相處過。」、「（問：童吳宇益說，妳父母會在4
    、5年內相繼過世，何時對妳說的？）就是載我回台中租屋
    處的路上，在車上說的。」、「（問：當時童吳宇益如何對
    妳說？）他說我父母狀況不好，福報已經用完了，所以很快
    就會死。我說福報用完了，是否可以我們3個小孩的福報轉
    給父母，他說我哥哥們不信這些，所以不會有福報可以分他
    們。他說要做法，所以要拿我身上的東西，所以向我要頭髮
    、腳毛及陰毛等三毛。」、「（問：到了妳的租屋處，他如
    何到樓上？）他說既然來了，就順便幫我看看房間好不好，
    他上樓後就開始幫我看，說我房間很好，就像是會讀書的人
    的房間。後來他提議要幫我壓背，之前我到賴○○的家，他
    都會幫賴○○家人壓背，所以我沒有特別防備。」、「（問
    ：後來童吳宇益如何開始對妳性侵？）他壓完之後，就用手
    隔著褲子壓我的下體，當時我是坐著，我嚇一跳，叫他不要
    這樣，他說妳沒有辦法決定，我就幫妳決定。就是他在車上
    有對我講，要完三毛之後，還有一些事情，但是當時我還沒
    有給他三毛。後來他就一直說，看我想不想救我父母，他做
    這些事情才有辦法救我父母。」、「（問：警詢筆錄中，妳
    說他由妳的短褲褲管伸手進去摸妳的下體，妳剛才說妳穿長
    褲？）我是穿黑色的短褲。」、「（問：之後童吳宇益如何
    說？）我要用手推開他，他捉住我的手，並用手伸到褲子裡
    ，並叫我放輕鬆，否則會達不到效果，他將我的褲子脫掉之
    後，用手指頭插入我的下體，然後用生殖器插入我的陰道，
    從手指頭伸入到插入完畢，大約半個小時。」、「（問：這
    期間，童吳宇益有無持續對妳說什麼？）他叫我放輕鬆，並
    說他在借氣給我，第1次沒有摸我的胸部。」、「（問：童
    吳宇益第1次對妳性侵，是否沒有射精？）沒有。」、「（
    問：妳說童吳宇益曾經告訴妳，給人力量是不用射精？）是
    。」、「（問：這段過程中，妳有無呼救？）沒有。」、「
    （問：童吳宇益把手指頭插入陰道時，妳有無推開他的手？
    ）我一直有推開他，一直到他的陰莖插入，我都有推他。」
    、「（問：第1次被童吳宇益性侵之後，有無告訴他人？）
    沒有。」、「（問：童吳宇益對你第2次性侵是在5月6日早
    上8、9點？）是。」「（問：第1次與第2次之間，童吳宇益
    有無打電話給你？）有。他叫我不可以跟別人說。」、「（
    問：第2次，童吳宇益對妳性侵時，是妳下樓幫他開門？）
    是。」、「（問：妳住處的門鎖何種型態？）要用磁卡感應
    的鐵門。」、「（問：是否有暗扣？）沒有。一定要有磁卡
    才可以進去。」、「（問：第2次童吳宇益來找妳，妳有無
    想過他的來意不善？）他說要拿東西給我，叫我拿回家。實
    際上沒有拿東西給我。」、「（問：既然是要拿東西，妳為
    何讓童吳宇益進到妳房間內？）我打開大門，他就自己進來
    ，就上樓了。」、「（問：童吳宇益進到妳房間之後，對妳
    說什麼？）說我最近的氣很虛，也說我父母的身體不好，要
    力量給我，讓我救我父母。」、「（問：之後如何？）後來
    他叫我坐在床上，他就靠過來，就脫我的衣服、褲子，我有
    推開他，還是被脫掉，之後就撫摸我的身體。」、「（問：
    童吳宇益第2次脫妳衣服之後，撫摸妳，有無親妳？）有。
    親我身體、額頭還有胸部。大約親了3、4分鐘，之後就對我
    強制性交。」、「（問：第2次強制性交，是否射精在妳身
    體裡？）是。」「（問：這次妳有無問他？）有。他說沒有
    關係，他說他射的東西不會讓我懷孕。」、「（問：在何情
    況下，拿藥膏、藥丸給你？）當天晚上。我上課時，童吳宇
    益打電話給我說有將藥膏、藥丸放在我的信箱。」、「（問
    ：為何要給妳藥膏、藥丸？）第2次對我強制性交後我告訴
    他，我下體很痛。」等語（見100偵175151號偵卷p35-39）
    ；並於本院100年12月2日審理行交互詰問時具結證稱：「（
    問：（請求提示雙方以上開行動電話聯繫之通話明細）妳是
    否有於100年5月2日上午8時3分許，以妳所持用上開門號行
    動電話撥打被告所持用上開門號0000-000-000行動電話聯繫
    ？）（提示並告以要旨）是。」、「（問：是否記得通話內
    容為何？）被告問我今天是不是要去我家看風水。」、「（
    問：後來約於同日何時在妳男友賴○○家彰化縣○○鄉住處
    去載妳？）同日下午1點多。」、「（問：被告以黑色小客
    車載妳到溪湖父母家？）對。」、「（問：被告到妳父母○
    ○鎮住處看風水時，除了妳與被告在場，妳父母或其他人是
    否也有在場？）我父母、哥哥，還有我家工廠的5、6個工人
    。」、「（問：被告看完風水後，是否有當場向妳或妳家人
    表示風水如何？）被告當場就說我家的風水不好。」、「（
    問：看完風水以後？）講完話，被告就問我今天晚上要不要
    上課，我說對，然後被告就說他順便送我回台中。」、「（
    問：被告主動說要送妳回台中？）對。」、「（問：在返回
    租屋途中，被告有無跟妳說什麼？）被告說我家風水不好，
    說這樣我父母會影響身體，並說我父母過4、5年就會死掉。
    我就問被告怎麼辦？被告就說他會儘量幫我。」、「（問：
    有無提到福報的事情？）被告說我父母福報已經盡了，所以
    過幾年就會死掉。」、「（問：被告還有無說什麼？）被告
    說要付出代價，問我是否要救我父母。」、「（問：被告還
    有說什麼？）我問他要付出什麼代價，被告說要先跟我要我
    三毛。」、「（問：三毛是何用途？）被告說要幫我做法。
    」、「（問：三毛意指？）就是指頭髮、腳毛、陰毛。」、
    「（問：這樣有什麼用？）被告說要幫我父母親延壽。」、
    「（問：妳相信？）我說我想一下。」、「（問：然後呢？
    ）我就問被告不可以用我家三個小孩的福報給我父母嗎？被
    告就說我哥哥他們不相信這種東西，所以沒有辦法作法，然
    後就快到我租屋地方，被告就說既然到我住的地方，順便上
    去幫我看看風水。」、「（問：是被告主動要求，還是妳主
    動說順便幫妳看一下風水？）是被告主動說的，不是我說的
    ，當時我就說好，之後我就開門帶被告上樓到4樓我租屋處
    。」、「（問：看完風水之後？）被告說我最近看起來很累
    ，被告說要幫我壓一壓骨頭，我就說好。」、「（問：被告
    之前幫妳壓過骨頭，所以妳就說好？）是。」、「（問：被
    告之前何時幫妳壓的？）之前我與男朋友跟他家人一起去找
    被告的時候，被告會幫大家壓。」、「（問：那時候有很多
    人在，是不是？）當時有我男朋友、男朋友哥哥、男朋友媽
    媽和他大嫂。」、「（問：地點是否在被告家中？）在童吳
    宇益家。」、「（問：被告幫妳壓的情況是如何？）被告先
    幫我壓背，之後幫我壓大腿，然後用手壓我的陰部。」、「
    （問：是否從褲子外面？）隔著褲子壓我的陰部。」、「（
    問：當時妳穿著？）當時我穿的是短褲，上半身穿Ｔ恤。」
    、「（問：當時妳有何反應？）（證人A女哭泣回答）我有
    跟被告說不要，我有嚇一跳，並推開被告。」、「（問：妳
    當時是推開被告的手？）對。」、「（問：當時被告有何反
    應？）被告說我沒有辦作決定，他就幫我作決定。」、「（
    問：除此說之外，被告還有何動作？）被告將手伸入我的短
    褲內，並撫摸我的陰部。」、「（問：被告將手伸進妳的短
    褲之前，有無抓住妳的雙手？）沒有。」、「（問：被告是
    否就直接將手伸進去妳的褲子？）對，然後就將手指插入我
    的陰部。」、「（問：妳是否有反抗？）我一直推開被告。
    」、「（問：妳一直推被告的身體還是手？）我推被告的手
    。」、「（問：妳是否有說？）我告訴被告說不要這樣子。
    」、「（問：被告當時有何舉動？）被告仍然繼續作。」、
    「（問：被告有無使用強制力，有無違背妳的意思繼續他的
    動作？）有。」、「（問：被告除了跟妳說妳不能決定他幫
    妳決定之外，被告還有無跟妳說什麼？）被告叫我放輕鬆，
    被告說這是在救我父母，並說要將他的氣過給我，叫我回去
    再過給我的父母，然後被告就脫我的褲子。」、「（問：被
    告還沒有脫妳褲子之前是否就已經用手指插入妳的下體？）
    對。」、「（問：然後被告又脫妳的褲子？）對。」、「（
    問：被告脫妳的短褲跟內褲？）對，然後被告就將他的陰莖
    插入我陰道內。」、「（問：脫掉妳的褲子之後，被告是否
    還有用手指插入妳的陰道內？）有。」、「（問：當時妳是
    否有反抗？）有。」、「（問：當時妳是否有說不要？）有
    。」、「（問：當時妳是如何反抗？）我就一直推被告的手
    。」、「（問：然後被告是否有脫掉自己的衣服跟褲子？）
    被告沒有脫衣服只有脫褲子，然後被告就將他的陰莖插入我
    的陰道內。」、「（問：被告是否有帶保險套？）沒有。」
    、「（問：時間大約多久？）大約半個小時。」、「（問：
    被告有無射精？）沒有。」、「（問：在此期間內，妳有無
    說不要或如何加以反抗？）我一直說不要，然後我一直推被
    告（證人A女哭泣回答）。」、「（問：被告是否有向妳說
    什麼話？）被告一直叫我放輕鬆，說這是在救我的父母，被
    告說他將他的氣借給我，並要我回去摸我父母，拍拍我父母
    親的背，將氣過給我父母。」、「（問：被告是否有說為何
    要這樣做，跟宗教有何關係？）被告說這是他們宗教的一種
    做法，會給人力量，叫我一定要相信他，不然就沒有用。」
    、「（問：有無談到射精的事情？）有，被告說這種方式是
    不用射精的。」、「（問：當時妳是否有一直反抗，跟被告
    說不要？）有。」、「（問：30分鐘之後呢？）被告沒有射
    精，之後被告去上廁所，被告叫我休息一下。」、「（問：
    第2次5月6日上午7時57分，妳是否有打電話給被告？）對。
    」、「（問：（請求提示雙方以上開行動電話聯繫之通話明
    細）妳是否有於100年5月6日上午7時57分許，以妳所持用上
    開門號行動電話撥打被告所持用上開門號行動電話聯繫？）
    （提示並告以要旨）對。」、「（問：是否記得通話內容為
    何？）被告說他到我住的地方樓下，被告說要拿東西給我，
    叫我拿回家給我父母。」、「（問：被告是否叫妳開門？）
    對。」、「（問：然後妳就下去開門？）對。」、「（問：
    被告在電話裡面有無說要拿何東西給妳？）沒有。」、「（
    問：拿給妳父母要做什麼？）我不知道。」、「（問：妳的
    想法是可能對妳父母親有好處的東西，所以妳就下去開門？
    ）對。」、「（問：妳是先在樓下等候被告，還是被告抵達
    妳租屋處後，通知妳妳才到樓下開門？）被告先到。」、「
    （問：那妳怎麼會先打電話給被告？）是被告先打電話給我
    的。」、「（問：被告在7時57分之前被告已經有先打電話
    給妳了？）對。」、「（問：被告大約是何時打電話給妳的
    ？）我忘記了，前1天晚上被告也有一直打電話給我。」、
    「（問：被告打電話給妳要做何事？）被告問我5月6日有沒
    有空，被告說他要拿東西給我。」、「（問：所以5月6日上
    午7時57分妳打電話給被告時被告已經到了？）對。」、「
    （問：是妳下樓幫被告開門？）對。」、「（問：開門之後
    被告如何跟妳說？）被告說有事情跟我說。」、「（問：被
    告不是說他要拿東西給妳嗎？）結果被告沒有拿東西。」、
    「（問：妳是否有問被告？）有，然後被告就跟我說有事情
    要跟我說，然後就上樓了。」、「（問：被告自己先上樓？
    ）對，然後我就跟著被告。」、「（問：妳為何允許被告進
    入妳的房間內？）我想說他說有事情跟我說。」、「（問：
    被告進入妳的租屋處後他如何說？）被告說我父母最近情況
    很不好，叫我要趕快過氣給我父母，然後被告說我最近很虛
    。」、「（問：被告跟你說完這些話之後，有無叫妳坐在何
    處？）被告叫我坐在床上，被告就開始親我，摸我的胸部，
    並脫我的衣服、褲子。」、「（問：妳是否有說什麼話或是
    怎麼做？）我說不要，一直推被告，可是被告還是繼續摸我
    ，之後被告就用他的陰莖插入我的陰道。」、「（問：被告
    是否將妳壓在床上？）對。」、「（問：被告是否有戴保險
    套？）沒有。」、「（問：妳當時有何言語或行動？）我說
    不要，我一直推被告。」、「（問：被告有無說其他的話，
    還是被告做完之後要離去之前才跟妳說？）被告一直叫我放
    輕鬆。」、「（問：時間約多久？）約半小時。」、「（問
    ：被告有無射精？）有。」、「（問：如何確認被告有射精
    ？）被告叫我去洗掉。」、「（問：被告要離開的時候，有
    無說什麼？）被告說他射精不會讓我懷孕。」、「（問：被
    告還有無說其他關於別人的事情？或說一些關於跟妳父母親
    或是延壽之類有關的話？還是說跟他發生關係的精液可以給
    什麼人吃、有什麼功效？）被告叫我將東西泡在我父母親吃
    的東西裡面。」、「（問：什麼東西？）精液。」、「（問
    ：從○○回台中的路上，被告跟妳說妳父母4、5年就會去世
    ，妳是否相信？）我有一點相信。」、「（問：被告說作法
    可以讓妳父母親延壽，妳是否相信？）我相信。」、「（問
    ：5月2日那次被告到妳租屋處看完風水之後，為何沒有馬上
    叫被告離開？）被告說要幫我壓背。」、「（問：5月2日該
    次在妳與被告發生性關係當中，妳手是沒有辦法推開被告，
    還是因為要救妳父母才沒有推開被告？）我有推，但是推不
    開。」、「（問：5月6日由通聯紀錄顯示是妳在早上7點57
    分打電話給被告，當時為何要打電話給被告？）是被告先打
    給我的。」、「（問：被告何時打給妳的？）我打給被告之
    前。」、「（問：被告到樓下的時候，妳有無回想第1次有
    個不愉快的經驗，為何還要讓被告進來？）被告說要拿東西
    給我。」、「（問：妳到樓下時有無看到被告手上拿東西？
    ）沒有。」、「（問：既然被告沒有拿東西，為何還讓被告
    上樓？）被告說有事情要跟我講，他就自己先走上樓。」、
    「（問：剛才妳說是有用手推但推不開被告？）對。」、「
    （問：還是妳想到說他可以救妳父母，所以妳沒有反抗？）
    我有反抗。」、「（問：被告第2次性侵妳後，有無買藥給
    妳？）有。」、「（問：被告買什麼藥？）發炎的藥。」、
    「（問：是否1條軟膏，跟2顆藥？）是。」、「（問：是否
    為5月2日當天買給妳的？）對。」、「（問：是下午？）晚
    上。」、「（問：是直接放在妳租屋住的信箱裡？）對。」
    、「（問：與被告發生性行為之前，妳與被告的互動是如何
    ？）都是透過我男友家的人，有他們在我才會看到被告。」
    、「（問：有無去過被告的家裡或是他工作的地方？）去過
    被告家1次。」、「（問：剛才說妳有推被告，當時情形為
    何？）被告壓在我身上。」、「（問：被告當時是壓在妳身
    上還是跨坐在妳身上？）被告跨坐在我身上壓著。」、「（
    問：然後妳用手去推被告？）對。」、「（問：妳是否有很
    大力的推被告？）有。」、「（問：妳推被告之後，被告反
    應如何，被告是否有起來，或是被妳推開？）沒有，接著被
    告就再繼續。」、「（問：被告再繼續，妳是否有再推被告
    ？）有。」、「（問：妳推被告推多久的時間？）持續都一
    直有推。」、「（問：被告兩次去妳的租屋的地方，是否都
    是妳同意讓被告進去？）第1次是我同意，第2次被告說完話
    他就自己走上去了。」、「（問：（提示警卷p17）妳於警
    詢時稱，5月2日當天被告用手由妳短褲褲腳下方伸到妳的下
    體，當時妳有跟他說不要，並且推開他，但是都推不走，並
    且跟被告說一定要這樣子嗎？被告有跟妳說：只有跟他發生
    關係才可以救妳的父母親，並且用手撫摸妳的下體，而且叫
    妳放輕鬆不要害怕，不然就達不到效果，然後再脫妳的短褲
    和內褲。妳在警詢中所述是否實在？）（提示並告以要旨）
    是正確的。」、「（問：（提示警卷p17、p19）妳於警詢中
    稱5月6日當天是穿短褲、Ｔ恤，所述是否實在？）（提示並
    告以要旨）實在，當天我是穿短褲跟Ｔ恤。」、「（問：被
    告於準備程序時稱5月6日上午7時57分妳用0000行動電話打
    給他的0936行動電話的時候起先有聊一些事情，後來在電話
    中被告問妳說是否可以去妳租屋處，妳說好，被告就騎乘機
    車過去，大概25-30分鐘之間，被告到妳租屋處時，妳人在
    樓下等他，然後被告跟妳一起上樓，對於被告在準備程序所
    述有何意見？）（告以要旨）是被告到樓下才打電話給我，
    我打電話給被告之前，被告有先打電話給我，因為我在睡覺
    ，我沒有接到，之後我看到被告打給我的電話，我才打給被
    告。」、「（問：通聯紀錄中通聯的時間都不長，大部分談
    話內容為何？）都是被告先打給我，如果我沒有接到，我就
    會回撥，之後被告會說他打給我就不要花我的電話錢，之後
    被告會再打電話過來問我有沒有空。」、「（問：事情發生
    後，你們通話時間才比較長，當時通話內容為何？）被告要
    我不可以跟別人講。」、「（問：5月6日第2次之前就是5月
    5 日前1天，被告在晚上10點多的時候跟妳電話打了很多通
    ，談話內容為何？）被告問我隔天有沒有空，我說早上要補
    習，被告問我早上幾點補習，被告說在我補習之前要來找我
    要拿東西給我。」、「（問：（提示100偵字17515號p38）
    偵查中檢察官問妳5月6日第2次被告脫掉妳衣服、褲子的時
    候，被告有沒有摸妳、親妳？妳說：有。大概3、4分鐘之後
    被告對妳強制性交。當時所述是否實在？）（提示並告以要
    旨）實在。」、「（問：被告摸妳、親妳身體的何處？）被
    告親我的額頭、胸部。」、「（問：被告是否有摸妳的下體
    ？）有，還有摸我的胸部、下體。」、「（問：然後被告再
    脫掉妳的褲子，對妳強制性交？）對。」等語綦詳。並有告
    訴人A女租屋處外觀及內部陳設照片計8張（見警卷p41-47）
    、被告提供給告訴人之乳膏及消炎藥照片1張（見警卷p51）
    、被告提出其所持用門號0000000000號行動電話與告訴人持
    用門號0000******號行動電話100年5月2日至同年7月3日通
    話明細、受話通聯紀錄報表各1份（其中100年5月2日上午8
    時3分許、100年5月6日上午7時57分許，均係告訴人A女打給
    被告，見本院卷）附卷可憑。
  (二)又依證人賴○○於100年8月18日偵查中具結證稱：「（問：
    你與0000-000000交往多久？）自96年開始交往，至今接近5
    年。」、（問：感情是否穩定？）穩定。」、「（問：童吳
    宇益職業？）宗教人士，就是風水師、地理師及看命理等。
    」、「（問：你與童吳宇益認識多久？）從我很小的時候，
    就知道他常來我家，他與我父親有往來，我才認識，大約有
    10年了。」、「（問：童吳宇益與0000-000000認識多久？
    ）l00年間我介紹他們認識。」、「（問：為何介紹他們認
    識？）因為0000-000000常向我說她家運勢不好，她母親身
    體不好，而且因為童吳宇益常幫我們家看風水，一直都還不
    錯，我想童吳宇益可以幫助她們家，才介紹認識。」、「（
    問：0000-0000006何情況下，將童吳宇益對她強制性交的事
    情告訴你？）0000-000000在100年7月3日早上打電話給我，
    她問我師兄（就是指童吳宇益）是怎樣的人，我說他是幫我
    家的人，接著她告訴我，童吳宇益說要她當他的女人。」等
    語（見100偵17515號偵卷p17），可知告訴人A女與證人賴○
    ○相識已近5年，雙方感情良好穩定，此當為被告所知悉，
    而告訴人A女與被告前未單獨互動相處，雙方並無任何情感
    可言，衡情告訴人A女豈有不顧其與證人賴○○間所建立之
    深厚情誼，而如被告上開所辯，於100年5月2日第1次單獨相
    處時即無故默示自願與被告發生性關係，並於100年5月6日
    第2次單獨相處時，經被告詢問後，表示願與被告發生性關
    係之理，顯與常情有違。參以依告訴人A女提出被告傳給告
    訴人A女所持用行動電話之簡訊內容內載：對不起！我錯了
    ！請您給我一個改過機會。真的對不起（100年7月11日晚上
    10時15分）；賴大哥、○小姐錯在我一人，請您給我一次機
    會保護我的家人，請您帶您朋友來連絡我，請您給我一次機
    會．．．要如何處罰我我由您們決定（100年7月12日晚上6
    時28分）；請您原諒我。給我一次補償機會。您有任何條件
    請您告訴我。我日月都在懺悔．．．（100年7月12日晚上10
    時5分）及被告傳給賴○○父、母所持用行動電話之簡訊內
    容內載：對不起○○！○○！我的行為不檢可恥的行為，讓
    您們為難了。真對不起！（100年7月11日晚上10時25分）；
    阿謀。阿妙。我錯了。我不敢請您們原諒。但請給我一個機
    會來保護我的家人．．．請您給我一次機會。我願意接受您
    的處罰（100年7月12日晚上7時2分），此有該等簡訊內容照
    片4張附卷可考（見100偵17515號偵卷p65、67），若告訴人
    A 女果真如被告上開所辯自願或甚且表示願與被告發生性關
    係，何以被告發送上開內容簡訊予告訴人A女及證人賴○○
    父、母，均係向其等表達做錯、懺悔之意，並給予改過、補
    償機會等情，而就其所辯上情均隻字未提，以利日後憑證；
    況告訴人A女與被告夙無仇隙，若告訴人A女係同意與被告發
    生性行為，衡情告訴人A女應無設詞攀誣遭被告強制性交之
    理，是被告辯以該2次均是A女同意與之發生性關係云云，實
    難採信。至於被告辯以若A女未同意與之發生性關係，何以2
    次事畢後均送伊下樓，且第1次下樓時並告以大門裡面暗扣
    在何處，第2次告以下體疼痛，故買藥予A女擦拭服用云云，
    雖證人即告訴人A女於本院100年12月2日審理行交互詰問時
    具結證述該2次事畢後伊是否送被告下樓，伊已忘記等語，
    然縱認屬實，此無非係讓被告儘速離去，以免再生枝節，而
    告訴人A女因遭被告強制性交致下體疼痛難忍始告知被告，
    遂由被告主動購買乳膏及消炎藥以供擦拭服用，尚非無因，
    故依被告此部分所辯，均尚不足以作為告訴人A女係同意與
    被告發生性關係之有利認定。綜上所述，告訴人A女係遭被
    告為強制性交行為之上開偵、審中具結證述，應屬可採。從
    而，被告辯以該2次均是A女同意與之發生性關係云云，無非
    事後卸責之詞，不足採信。本案事證明確，被告確有如犯罪
    事實欄所載先後2次以強暴方法對告訴人A女為強制性交之犯
    行，均堪認定。
二、按強制性交而剝奪他人之行動自由時，是否於強制性交罪外
    另成立妨害自由罪，須就犯罪行為實施經過之全部情形加以
    觀察，如該妨害自由之行為已可認為強制性交行為之著手開
    始，則應成立單一之強制性交罪（最高法院68年臺上字第19
    8號判例、94年度臺上字第3139號判決意旨參照）。又按現
    行刑法第221條第1項之強制性交罪，立法目的旨在維護男女
    平權之原則及尊重男女性主權，是關於行為人所實施之強暴
    、脅迫等行為，自不以至使被害人不能抗拒為必要（最高法
    院95年度臺上字第5210判決意旨參見）。故核被告童吳宇益
    先後2次以強暴方法對告訴人A女強制性交得逞之所為，均係
    犯刑法第221條第1項之強制性交罪。次按行為人若以強制性
    交之犯意，對被害人實行性侵害，先為強制猥褻，繼而為強
    制性交，其強制猥褻行為係強制性交之前置行為，不容割裂
    為二罪之評價，強制猥褻之階段行為自應為強制性交行為所
    吸收（最高法院92年度臺上字第2964號刑事判決意旨參照）
    。是被告先後2次對A女為強制性交前，雖有分別強行撫摸A
    女之陰部及強行親吻A女額頭、胸部與強行撫摸A女胸部、陰
    部等處具有滿足自己性慾之猥褻行為，但此部分之猥褻行為
    ，均為其後之強制性交行為所吸收，不另論以強制猥褻罪。
    另被告於100年5月2日在A女租屋處房間內，以強暴方法先後
    2次以手指強行進入A女陰道內，嗣又強行以其陰莖插入A女
    陰道內抽動，對A女強制性交得逞之犯行，係於密切接近之
    時間同地實施，侵害同一法益，各行為之獨立性極為薄弱，
    且係出於同一強制性交之犯意，屬單一行為之數個舉動接續
    進行，為接續犯。被告先後2次對A女強制性交之犯行，犯意
    各別，行為時間、空間互殊，應予分論併罰。爰審酌被告明
    知告訴人A女與證人賴○○係屬要好男女朋友，竟為逞一己
    私慾，先後2次以施強暴方法，遂行本件強制性交之犯行，
    其犯罪動機、目的殊值非難、且被告所為強制性交行為之手
    段，除使告訴人A女身心受創甚鉅外，顯對告訴人A女之日後
    身心發展亦造成無可磨滅之陰影，惡性非輕，且對社會治安
    所生危害之程度甚巨；再考之被告係高中畢業之智識程度，
    目前無業（從事風水、命理等工作）之生活狀況（參見被告
    警詢調查筆錄受詢問人欄所載），迄今又未與告訴人A女達
    成和解賠償損害，暨被告犯罪後否認犯行之態度尚無從為其
    有利之考量等一切情狀，分別量處如主文所示之刑，並定其
    應執行刑，以示懲儆。
據上論斷，應依刑事訴訟法第299條第1項前段，刑法第221條第1
項、第51條第5款，判決如主文。
本案經檢察官林文亮到庭執行職務。
中    華    民    國   100    年    12    月    23    日
                  刑事第一庭    審判長法  官  許旭聖
                                      法  官  廖穗蓁
                                      法  官  朱光國
以上正本證明與原本無異。
如不服本判決應於收受判決後10日內向本院提出上訴書狀，並應
敘述具體理由；其未敘述上訴理由者，應於上訴期間屆滿後20日
內向本院補提理由書（均須按他造當事人之人數附繕本）「切勿
逕送上級法院」。
                                      書記官  張宏清
中    華    民    國   100    年    12    月    23    日
附錄論罪科刑法條
中華民國刑法第221條第1項：
對於男女以強暴、脅迫、恐嚇、催眠術或其他違反其意願之方法
而為性交者，處3年以上10年以下有期徒刑。